【裁判字號】    95,交聲,1247
【裁判日期】    951227
【裁判案由】    聲明異議
【裁判全文】
臺灣臺中地方法院交通事件裁定        95年度交聲字第1247號
原處分機關    交通部公路總局臺中區監理所
異  議  人
即受處分人    甲○○
上列受處分人因違反道路交通管理處罰條例案件，對於交通部公
路總局臺中區監理所民國九十五年十二月六日所為之裁決（豐監
稽違字第裁六三─ＨＣ0000000號裁決書），聲明異議，
本院裁定如下：
    主  文
異議駁回。
    理  由
一、原處分機關【即交通部公路總局臺中區監理所（豐原監理站
    ）】係以：異議人即受處分人甲○○（下稱受處分人）於民
    國九十五年十一月二十四日十五時二十五分許，騎乘車牌號
    碼ＪＰＢ－九○九號重型機車，於沙鹿鎮○○路一三七號門
    前處，因「未領有駕駛執照駕駛機器腳踏車」違規，而有違
    反道路交通管理處罰條例第二十一條第一項第一款規定之行
    為，經臺中縣警察局清水分局員警予以當場舉發，並經原處
    分機關於九十五年十二月六日依道路交通管理處罰條例第二
    十一條第一項第一款之規定，以豐監稽違字第裁六三－ＨＣ
    0000000號裁決書裁處受處分人罰鍰新臺幣（下同）
    六千元，於法並無不合等語。
二、聲明異議意旨略以：受處分人因四歲時左眼受傷失明，年輕
    時購買一輛機車，依當時規定不可考駕駛執照，然受處分人
    生活困難，須騎乘機車派報以維持生活，今因無照駕駛，致
    遭裁處六千元罰鍰，受處分人收入有限，無力支付，原處分
    應予撤銷等語。
三、汽車駕駛人未領有駕駛執照駕駛機器腳踏車者，處六千元以
    上一萬二千元以下罰鍰，並當場禁止其駕駛，道路交通管理
    處罰條例第二十一條第一項第一款定有明文。又未領有駕駛
    執照駕駛機器腳踏車，期限內繳納或到案聽候裁決者，處六
    千元罰鍰，並禁止其行駛，亦為違反道路交通管理事件統一
    裁罰基準表所明定。
四、經查，受處分於前揭時地，其騎乘之車號ＪＰＢ－九○九號
    重型機車，因無照駕駛之違規事實，為臺中縣警察局清水分
    局員警依法當場舉發等情，此為受處分人所不爭執，並有舉
    發違反道路交通管理事件通知單一紙與裁決書一份附卷可稽
    。雖受處分人以前詞置辯，惟其未曾考領駕駛執照為其所自
    認，且九十五年十一月三十日交通部公路總局臺中區監理所
    豐原監理站中監豐字第○九五二一○○九八五號函亦函覆前
    揭警方舉發之登記事項「無照駕駛」，經核本案違規屬實。
    是受處分人確有前揭未領有駕駛執照駕車之情形，堪以認定
    ，受處分人指摘原舉發不當，尚屬無據。從而，原處分機關
    依道路交通管理處罰條例第二十一條第一項第一款、違反道
    路交通管理事件統一裁罰基準表之規定，裁處罰鍰六千元，
    ，並無不合，本件異議為無理由，應予駁回。
五、據上論斷，應依道路管理處罰條例第八十七條第二項、道路
    交通案件處理辦法第十九條，裁定如主文。
中    華    民    國    95    年    12    月    27    日
                  交通法庭    法  官  何世全
上正本證明與原本無異。
如不服本裁定應於送達後五日內向本院提出抗告狀。
                              書記官  童洪芳美
中    華    民    國    95    年    12    月    27    日


司法院資訊處製作；財團法人民間司法改革基金會備份。
